【裁判字號】    90,訴,84
【裁判日期】    900409
【裁判案由】    違反槍砲彈藥刀械管制條例
【裁判全文】
臺灣士林地方法院刑事判決                              九十年度訴字第八四號
    公  訴  人  臺灣士林地方法院檢察署檢察官
    被      告  甲○○
    選任辯護人  林辰彥律師
                黃淑怡律師
                張凱輝律師
右列被告因違反槍砲彈藥刀械管制條例案件，經檢察官提起公訴（八十九年度偵字第
六三二五號），本院判決如左：
    主  文
甲○○未經許可，無故持有改造可發射子彈具殺傷力之遊戲類槍枝，累犯，處有期徒
刑貳年，併科罰金新台幣伍萬元，罰金如易服勞役，以新臺幣玖佰元即銀元參佰元折
算壹日。扣案仿美國ＣＯＬＴ’ＳＭＫＩＶ＼ＳＥＲＩＥ’Ｓ７０ＧＯＶＥＲＮＭＥ
ＮＴ‧４５ＡＵＴＯ型式（槍枝管制編號0000000000號）改造遊戲槍枝壹
支、仿美國ＣＯＬＴＰＹＴＨＯＮ３５７型式（槍枝管制編號0000000000
號）改造遊戲槍枝壹支及改造具殺傷力子彈肆顆均沒收。
    事  實
一、甲○○前因違反麻醉藥品管理條例案件，經本院八十五年易字第二００號案判處
    有期徒刑六月，並於民國八十六年二月十七日易科罰金執行完畢，仍不知悔改。
    於七十六年間，在臺北市○○區○○路某家玩具模型店，先後以約新台幣（以下
    同）六千元之價格，購入仿美國ＣＯＬＴ’ＳＭＫＩＶ＼ＳＥＲＩＥ’Ｓ７０Ｇ
    ＯＶＥＲＮＭＥＮＴ‧４５ＡＵＴＯ型式、槍枝管制編號0000000000
    號之遊戲類槍枝一支，及以七千元之代價購入仿美國ＣＯＬＴＰＹＴＨＯＮ３５
    ７型式、槍枝管制編號0000000000號之遊戲類槍枝一支，並以不詳之
    價格，購入０．三五七吋、鐵製玩具槍子彈後，竟未經許可，旋即在其臺北縣汐
    止市○○路○段二四五巷十五號住處，將上開二支金屬遊戲類槍枝以貫通槍管內
    阻鐵之方法，改造成為可發射子彈之具有殺傷力槍枝，復將上開購入之子彈四顆
    ，予以組裝改造成具有殺傷力之改造子彈（參見偵卷附法務部調查局鑑定通知書
    函附照片六所示實物）（所涉未經許可，製造其他可發射金屬或子彈具有殺傷力
    之槍枝及製造子彈部分，業經追訴權時效完成，並未據起訴），並於改造完成後
    ，未經許可，無故繼續持有上開具有殺傷力之改造槍彈，迄於八十九年四月十三
    日下午五時許，在台北縣汐止市○○路○段二四五巷十五號住處，始為警查獲，
    並扣得上開改造後可發射子彈具有殺傷力之遊戲類槍枝二支、改造具有殺傷力之
    子彈四顆。
二、案經基隆市警察局第一分局報告臺灣士林地方法院檢察署檢察官偵查起訴。
    理  由
一、訊據被告甲○○固不否認有將所購得玩具手槍槍管阻鐵撬掉及改造子彈而持有等
    行為，惟矢口否認有持有改造具殺傷力槍、彈之行為，辯稱：系爭槍枝並無殺傷
    力，且無法擊發云云。而辯護人則為被告辯護稱：被告僅係基於興趣改變玩具槍
    構造，在自己家後山練習打靶，改造槍枝經常發生無法發射之情形，且從扣案編
    號0000000000號玩具槍經鑑定結果並無殺傷力，同時查扣子彈亦大多
    無殺傷力，即依證人乙○○警訊、偵查中所為證述以觀，均堪認被告持有扣案手
    槍之動機僅在把玩，並無具殺傷力之認識，即無槍砲彈藥刀械管制條例第十一條
    第四項及同法第十二條第一、四項之適用云云。經查：
  (一)系爭扣案槍枝、子彈經送鑑驗結果，依據法務部調查局九十年一月九日（九十）
    陸（三）字第９０００１６３１號鑑定通知書所載：
  (1)槍枝管制編號0000000000號：係仿美國ＣＯＬＴ’ＳＭＫＩＶ＼ＳＥ
    ＲＩＥ’Ｓ７０ＧＯＶＥＲＮＭＥＮＴ‧４５ＡＵＴＯ型式，主要係由金屬材料
    製成之遊戲槍枝，槍管已經改造，該槍機械性能良好，依改造後結構性能，可發
    射具有殺傷力之改裝子彈。
  (2)槍枝管制編號0000000000號：係仿美國ＣＯＬＴＰＹＴＨＯＮ３５７
    型式，主要由金屬材料製成之遊戲類槍械，槍管及槍輪均有經過改造痕跡，該槍
    械動作雖不甚流暢，仍能操作射擊。
  (3)上開槍械二支經過改裝改造，依改造後結構性能，可發射具殺傷力之改裝子彈，
    且經實射結果，均認具有殺傷力。
  (4)有關子彈部分，扣案子彈十九顆中，其中有‧３５７吋子彈四顆為組裝完成改造
    子彈，嗣經實際試射結果，換算彈頭單位面積動能約七十四點五焦耳＼平方公分
    ，認具有殺傷力。
    是被告所辯系爭槍、彈無殺傷力云云，即難認為可採。
  (二)系爭槍、彈均係被告購入後，以鑽掉或撬掉槍管內阻鐵之積極方法加以改造，並
    曾實際射擊等情，業據被告於警訊及偵查中坦承不諱，亦核與證人即被告之妹乙
    ○○於警訊、偵查及本院審理時所陳相符，被告對於系爭槍、彈具有殺傷力自有
    所認識。況系爭槍、彈於購入時係未經改造之遊戲類槍枝，此為被告所自承，又
    於本院審理時供稱：「（為何要改造？）我想做出可以射擊的手槍」等語，是其
    對於系爭槍、彈為有殺傷力當屬明知，所辯並無認識云云顯係意在卸責，不能認
    為可採。
    綜上，本件事證明確，被告犯行洵堪認定，應予依法論科。
二、核被告所為，係犯槍砲彈藥刀械管制條例第十一條第四項持有可發射金屬或子彈
    之具有殺傷力槍枝罪及同條例第十二條第四項之持有子彈罪。其以一行為同時持
    有改造之槍枝與子彈，為想像競合犯，應依刑法第五十五條規定，從一重之持有
    槍枝罪論斷。被告雖同時持有改造具有殺傷力之遊戲類槍枝二支，然所侵害係社
    會法益，應僅成立單純一罪。又被告雖係自七十六年即改造系爭槍彈而持有，然
    此乃持有行為之繼續，並非狀態之繼續，是被告於八十九年四月十三日為警查獲
    時，仍持有系爭改造槍枝，即應適用查獲時之現行槍砲彈藥刀械管制條例之規定
    ，並無適用新舊法之問題，附此敘明。被告有如事實欄所載前案科刑及刑之執行
    情形，有臺灣高等法院被告全國前案紀錄表、臺灣高等法院檢察署刑案紀錄簡覆
    表各一份在卷可按，且為被告供陳無訛，其於前案刑之執行完畢後五年內再犯本
    件有期徒刑以上之罪，為累犯，應依刑法第四十七條規定加重其刑。爰審酌被告
    持有具有殺傷力之系爭槍、彈對於社會安全潛在威脅甚鉅，及其智識程度、生活
    狀況、目的、手段、持有槍彈之數量，並犯罪後之態度等一切情狀，量處如主文
    所示之刑，罰金部分並諭知易服勞役之折算標準。扣案改造遊戲類槍枝二支、改
    造子彈四顆經鑑定結果均有殺傷力，已如前述，即皆屬違禁物，應依刑法第三十
    八條第一項第一款規定沒收之。至其餘扣案子彈等物，經鑑定結果既無殺傷力，
    即非違禁物，自無從併予宣告沒收，附此敘明。
三、另按槍砲彈藥刀械管制條例第十九條第一項規定：「犯第七條、第八條、第十條
    、第十一條、第十二條第一項至第三項、第十三條第一項至第三項之罪，經判處
    有期徒刑者，應於刑之執行完畢或赦免後，令入勞動場所，強制工作，其期間為
    三年。」此項規定不問對行為人有無預防矯治其社會危險性之必要，一律宣付強
    制工作三年，限制其中不具社會危險性之受處分人之身體、自由部分，其所採措
    施與所欲達成預防矯治之目的及所需程度，不合憲法第二十三條所定之比例原則
    。犯上開條例第十九條所定之罪，不問對行為人有無預防矯治其社會危險性之必
    要，一律宣付強制工作三年之部分，與本解釋意旨不符，應自本解釋公布之日起
    不予適用，司法院大法官會議於八十七年十二月十八日著有釋字第四七一號解釋
    。查本件被告甲○○雖有違反賭博、違反麻醉藥品管理條例等前科，然前無持手
    槍犯罪之紀錄，有臺灣高等法院被告全國前案紀錄表、臺灣高等法院檢察署刑案
    紀錄簡覆表各乙份附卷可稽，尚難認被告具有犯罪之習慣或以犯罪為常業或因遊
    蕩或懶惰成習而犯罪之情事，況其未經許可持有上開手槍，已經本院判處如主文
    所示之有期徒刑，已足以達到預防其再犯之特別目的，而認對被告無預防矯治其
    社會危險性之必要，依據上開司法院大法官會議解釋，並無槍砲彈藥刀械管制條
    例第十九條第一項規定之適用，故不併予宣告強制工作，附此敘明。
四、有關被告改造系爭槍枝、子彈之行為，雖與本件經起訴部分為有吸收關係，然有
    關其改造行為之時間，則迭經被告於警訊、偵查中供陳係在七十六年間所為。此
    外，本院復查無何積極證據足以證明所言非實，自當為有利於被告之認定。則其
    追訴權時效既已消滅，且未經起訴，是此部分即不得復予追訴審判，僅得就其上
    開持有行為部分論罪科刑，應予敘明。
據上論斷，應依刑事訴訟法第二百九十九條第一項前段，槍砲彈藥刀械管制條例第十
一條第四項、第十二條第四項，刑法第十一條前段、第五十五條、第四十七條、第四
十二條第三項、第三十八條第一項第一款，罰金罰鍰提高標準條例第二條，現行法規
所定貨幣單位折算新臺幣條例第二條，判決如主文。
本案經檢察官黃惠玲到庭執行職務
中      華      民      國      九十      年      四      月      九    日
                                    臺灣士林地方法院刑事第一庭
                                          法  官  蕭  錫  証
右正本證明與原本無異。
如不服本判決，應於判決送達後十日內，向本院提出上訴狀。
                                          書記官
中      華      民      國      九十      年      四      月      六    日
附錄本案論罪科刑法條：
槍砲彈藥刀械管制條例第十一條第四項、第十二條第四項


司法院資訊處製作；財團法人民間司法改革基金會備份。
